---
title: "Faire une carte avec leaflet"
author: "Elise Maigné"
date: "21/07/2020"
slug: []
categories:
  - codes
tags:
  - codes
draft: false
summary: Code reproductible pour faire une carte avec le package `leaflet`
output:
  blogdown::html_page:
    toc: true
    number_sections: true
---

```{r setup, include=FALSE}
knitr::opts_chunk$set(echo = TRUE)
```

# Chargement/préparation données

Pour faire une carte (ici des polygones), il faut des données, et un fond de carte correspondant.

On va prendre pour l'exemple le résultats au second tour des élections municipales 2020 à Toulouse, par bureau de vote. 

On charge le résultat des élections :

```{r}
votes <- read.csv("https://data.toulouse-metropole.fr/explore/dataset/elections-municipales-et-communautaires-2020-2eme-tour-toulouse-resultats/download/?format=csv&timezone=Europe/Berlin&lang=fr&use_labels_for_header=true&csv_separator=%3B", sep=";", stringsAsFactors = F)
colnames(votes)

votes$Pct_abstention <- votes$Abstentions/votes$Inscrits
votes <- votes[,c("Numéro.bdv", "Pct_abstention")]
is.character(votes$Numéro.bdv)
```
Je ne garde que les colonnes qui m'intéressent : le numéro de bureau de vote pour faire le lien avec le fond de carte, et le pourcentage d'abstention. 
Je m'assure que le numéro de bureau de vote est du character (pour pouvoir fusionner avec le découpage des bureaux de vote, j'ai besoin qu'ils soient au même format).

La colonne qui va nous intéresser est la colonne "Numéro.bdv
On charge le fond de carte (découpage) des bureaux de vote :

```{r}
library(geojsonio)
library(curl)

tmp <- tempfile()
tmp <- paste0(tmp, ".geojson")
curl_download("https://data.toulouse-metropole.fr/explore/dataset/elections-2020-decoupage-bureaux-de-vote-toulouse/download/?format=geojson&timezone=Europe/Berlin&lang=fr", tmp)
bureaux <- geojson_read(tmp, what = "sp")

head(bureaux@data, 4)
```
Ici j'ai préféré convertir le geojson téléchargé en `SpatialPolygonDataFrame` pour pouvoir manipuler facilement les données associées au fond de carte, mais c'est plus lourd en mémoire que le geojson, notamment au moment de la représentation. 


La colonne qui nous intéresse pour faire la jointure est `bv2020`. On s'assure qu'elle est bien en character, et on rappatrie le pourcentage d'abstention dans les données du fond de carte. 

```{r}
is.character(bureaux@data$bv2020)
bureaux@data <- merge(bureaux@data, votes, by.x="bv2020", by.y="Numéro.bdv", all=T, sort=F)
```
**Attention dans le merge ci-dessus, le `sort=F` est primordial** pour ne pas retrier les données avec la colonne `bv2020` lors du merge. 
Si le tri est fait, les objects `bureaux@data` et `bureaux@polygons` ne seront pas triès de la même façon, et ne correspondront donc pas, on aura les bons polygones mais pas les bonnes données dessus. 

# Carte

On peut maintenant faire la carte :

```{r}
library(leaflet)

# Création des labels quand on passera la souris sur la carte :
labels <- sprintf(
  "<strong>%s</strong>, BDV %s<br/> Abstention %s<br/>",
  bureaux$nom, bureaux$bv2020, paste(round(100*bureaux$Pct_abstention,2),"%")
) %>% lapply(htmltools::HTML)
bureaux@data$labelsmap <- labels

# Pour la palette de couleurs
binsmap <- c(0, 0.1, 0.2, 0.3, 0.4, 0.5, 0.6, 0.7, 0.8, 0.9, Inf)
pal <- colorBin(colorRamp(c("#006633", "#FFFFFF", "#660000")), domain = c(0,1), bins = binsmap)

m <- leaflet(bureaux) %>%
  addTiles() %>% 
  addPolygons(fillColor = ~pal(Pct_abstention), 
              color="black", 
              weight = 0.5, 
              opacity = 1, 
              fillOpacity=0.9,
              highlight = highlightOptions(weight = 4,
                                           fillOpacity = 1,
                                           bringToFront = TRUE),
              label = bureaux$labelsmap,
              labelOptions = labelOptions(
                style = list("font-weight" = "normal", padding = "3px 8px"),
                textsize = "12px",
                direction = "auto"))
m
```
